臺灣高等法院刑事裁定
109年度抗字第1975號
抗  告  人  
即  受刑人  曾國源

                    籍設新北市○○區○○路00號0○○○○  ○○○○)


上列抗告人即受刑人因聲請定其應執行刑案件，不服臺灣臺北地
方法院109年度聲字第1977號，中華民國109年9月18日裁定，提
起抗告，本院裁定如下：
　　主　文
抗告駁回。
　　理　由
一、按裁判確定前犯數罪者，併合處罰之；數罪併罰，有二裁判
    以上者，依刑法第51條之規定，定其應執行之刑；宣告多數
    有期徒刑者，於各刑中之最長期以上，各刑合併之刑期以下
    ，定其刑期，但不得逾30年，刑法第50條第1項前段、第
　　53條、第51條第5款分別定有明文。次按法律上屬於自由裁
    量事項，尚非概無法律性之拘束，在法律上有其外部界限及
    內部界限。前者法律之具體規定，使法院得以具體選擇為適
    當裁判，此為自由裁量之外部界限。後者法院為自由裁量時
    ，應考量法律之目的，法律秩序之理念所在，此為自由裁量
    之內部界限。法院為裁判時，兩者均不得有所踰越（最高法
    院92年度台非字第187號判決意旨參照）。又對於定應執行
    刑之案件，法院所為刑之酌定，本屬實體法上賦予法院依個
    案自由裁量之職權，如所為裁量未逾法定範圍（即各刑中之
    最長期以上、各刑合併之刑期以下之法定範圍內），且無濫
    權情形，即無違法可言（最高法院101年度台抗字第463 號
    裁定意旨參照）。次按數罪併罰之案件，其各罪判決均係宣
    告刑，並非執行刑，縱令各案中一部分犯罪之宣告刑在形式
    上已經執行，仍應依法聲請犯罪事實最後判決之法院裁定，
    然後再依所裁定之執行刑，換發指揮書併合執行，其前已執
    行之有期徒刑部分，僅應予扣除而不能認為已執行完畢，在
    所裁定之執行刑尚未執行完畢前，各案之宣告刑不發生執行
    完畢之問題（最高法院90年度台非字第340號、95年度台非
    字第320號判決同此意旨）。是經法院以判決或裁定定其數
    罪之應執行刑確定者，該數罪所定之應執行刑尚未全部執行
    完畢，則其他已執行完畢之數罪仍應視為未執行完畢。
二、經查，本件抗告人即受刑人曾國源（下稱抗告人）因偽造有
    價證券等罪，經原審法院、臺灣新北地方法院及本院分別判
    處如附表所示之刑確定在案，而如附表編號2至3所示之罪，
    係在附表編號1所示之罪判決確定日即民國108年4月17日前
    所犯。檢察官聲請依刑法第53條、第51條第5款就附表所示
    之罪定應執行刑，自屬正當，考量抗告人犯罪情節、行為次
    數，對於抗告人所犯數罪為整體非難評價及刑法量刑公平正
    義理念之內部限制，復權衡審酌抗告人之責任與整體刑法目
    的及相關刑事政策，認原裁定所定應執行刑有期徒刑4年8月
    ，係在各宣告刑之最長期（3年6月）以上，各刑合併之刑期
    （5年2月）以下，合於刑法第51條第5款規定所定之外部界
    限及內部性界限，復無違反比例、平等諸原則之裁量權濫用
    情形，應屬妥適。抗告意旨略以：附表編號1為偽造有價證
    券，宣告刑為有期徒刑3年6月，足見抗告人犯罪情節輕微，
    而附表編號2、3同屬詐欺案件，分別量處有期徒刑2月、1年
    6月，亦為輕微案件，且抗告人於執行期間深感悔悟，原審
    所定應執行刑實屬過重，請重新考量酌減云云。查原審裁定
    業已審酌受刑人犯罪之情節及行為次數，對於受刑人所犯數
    罪為整體評價，並給予抗告人適度之刑罰折扣，其酌定之應
    執行刑，符合法律授與裁量權之目的，並未悖於法律秩序之
    理念，亦符合法規範之目的，核無違反內部性界限之情形；
    復觀諸各該確定判決，抗告人於附表編號1為意圖供行使之
    用而偽造有價證券之行為、附表編號2至3為詐欺取財之行為
    ，顯見其輕忽法律，未深切悔改其犯行，自不宜給予過度之
    刑罰優惠，原審在上開範圍內，綜合斟酌受刑人犯罪行為之
    不法與罪責程度，及對其施以矯正之必要性，對抗告人所犯
    附表所示之罪再給予適度之刑罰折扣，而裁定如前述之應執
    行刑，難認有失權衡意義而有裁量權濫用之情形，是原審裁
    量權之行使，顯未悖於法律秩序之理念，自符合法規範之目
    的，亦無違反內部性界限之可言。從而，抗告意旨徒憑己意
    ，對原裁定已明白說明之事項及定執行刑裁量權之適法行使
    ，任意指摘，為無理由，應予駁回。
三、據上論結，應依刑事訴訟法第412條，裁定如主文。　
中　　華　　民　　國　　109 　年　　11　　月　　30　　日
                  刑事第九庭    審判長法　官  潘翠雪
                                      法　官  俞秀美
                                      法　官  陳俞婷
以上正本證明與原本無異。
如不服本裁定，應於收受送達後五日內向本院提出抗告狀。
                                      書記官  李文傑
中　　華　　民　　國　　109 　年　　12　　月　　3 　　日
附表
編         號  1 2 3 罪         名  偽造有價證券       詐欺 　　　詐欺　 宣   告   刑  有期徒刑3年6月 有期徒刑2月 有期徒刑1年6月 犯 罪 日 期  105年3月9日、3月10日、8月26日 106年10月20日 105年8月16日前某日 偵查(自訴)機關年度案號  新北地檢署105年度偵字第22402、26578號 新北地檢署108年度偵緝字第2835號 臺北地檢署106年度偵緝字第748號  最  後  事實審 法  院    臺灣高院    新北地院    臺北地院  案  號 107年度上訴字第1008號 108年度審簡字第1225號 108年度易緝字第42號  判  決日  期 108年2月21日 109年1月30日 109年5月20日   確定   判決 法  院    臺灣高院    新北地院    臺北地院  案  號 107年度上訴字第1008號 108年度審簡字第1225號 108年度易緝字第42號  判決確定日期 108年4月17日 109年2月27日 109年7月30日 是否得易科罰金        否       是       否 備         註  新北地檢108年度執字第6060號 新北地檢109年度執字第4408號 臺北地檢109年度執字第5381號